臺灣高等法院民事裁定　　　　　　　　 100年度勞抗字第27號
抗　告　人　昱伸香料有限公司
法定代理人　賴俊傑
　　　　　　簡玲媛
　　　　　　賴昱承
　　　　　　賴昱廷
相　對　人　林素香
上列當事人間勞資爭議准予強制執行事件，抗告人對於中華民國
100年8月23日臺灣板橋地方法院100年度勞執字第18號裁定提起
抗告，本院裁定如下：
    主  文
抗告駁回。
抗告費用由抗告人負擔。
    理  由
一、本件抗告人昱伸香料有限公司已於民國100年6月13日經新北
    市政府予以廢止登記，依公司法第26條之1、第24條規定，
    應行清算程序，依公司法第113條準用第79條、第85條規定
    ，除抗告人公司章程另定清算人或經股東決議另選清算人外
    ，以抗告人公司全體股東賴俊傑、簡玲媛、賴昱承、賴昱廷
    為清算人，倘清清算人有數人時，得推定一人或數人代表公
    司，如未推定時，各有對於第三人代表公司之權。爰列簡玲
    媛、賴昱承、賴昱廷、賴俊傑為抗告人之法定代理人。
二、本件相對人於原法院聲請意旨略以：伊與抗告人於100年6月
    17日經新北市政府勞工局勞資爭議調解委員會進行調解，雙
    方調解成立在案，爰依勞資爭議處理法第59條第1項前段規
    定，聲請就上開調解內容關於「資方（即抗告人）同意於
    100年7月15日前，再支付勞方林素香（即相對人）勞退6%不
    當扣款、資遣費、預告工資餘款100,000 元整，本項金額匯
    入勞方原薪資帳戶中」部分，准予強制執行等語。原法院則
    以100 年度勞執字第18號裁定准許（下稱原裁定）。
三、抗告意旨略以：伊雖於100年5月間捲入塑化劑風暴，仍將員
    工權益擺在第一位，而與相對人調解勞資爭議。然伊與負責
    人賴俊傑夫婦名下資產皆遭司法單位凍結，經濟已陷入困境
    ，致無法支付相對人全部款項。由於資產之解凍非伊或賴俊
    傑所能左右，而強制執行對伊而言，並無實益，原法院裁定
    准予強制執行，實非適法，爰提起抗告，求予廢棄原裁定等
    語。
四、按勞資爭議經調解成立或仲裁者，依其內容當事人一方負私
    法上給付之義務，而不履行其義務時，他方當事人得向該管
    法院聲請裁定強制執行並暫免繳裁判費；於聲請強制執行時
    ，並暫免繳執行費，修正後勞資爭議處理法第59條第1項前
    段定有明文。查本件相對人主張兩造上開勞資爭議，業經新
    北市政府勞工局處理勞資爭議調解委員調解部分成立，該調
    解內容為：「1.資方（即抗告人）同意於100年6月21日前，
    先支付勞方林素香（即相對人）新台幣16,099元，並直接匯
    入林素香薪資帳戶中。2.資方同意於100年7月15日前，再支
    付勞方林素香勞退6%不當扣款、資遣費、預告工資餘款100,
    000元整，本項金額匯入勞方原薪資帳戶中」，惟抗告人迄
    未履行上開第2.項之給付等語，業據提出新北市政府勞工局
    勞資爭議調解紀錄為證（見原審卷第5頁），應堪信實。則
    相對人聲請就抗告人應給付其不當扣款、資遣費、預告工資
    等之調解部分裁定准予強制執行，合於前揭規定，是原裁定
    予以准許，並無違誤。
五、至抗告人之資產是否遭受司法機關凍結，尚非准否強制執行
    之要件，相對人只需具備勞資爭議處理法第59條第1項前段
    所規定之要件，法院即應准許強制執行，縱令相對人因抗告
    人之資產遭受司法機關凍結，致未能獲得實質之受償，均屬
    強制執行有無結果之問題，非准許強制執行之原法院所得審
    究。抗告人所辯各節，不足以採，其據以對原裁定聲明不服
    ，求為廢棄改判，為無理由，應駁回其抗告。爰裁定如主文
    。
中    華    民    國   100    年    12    月    6     日
                  勞工法庭
                      審判長法  官  藍文祥
                            法  官  楊絮雲
                            法  官  張競文
正本係照原本作成。
不得再抗告。
中    華    民    國   100    年    12    月    7     日
                            書記官  柳秋月